【裁判字號】    98,訴,1969
【裁判日期】    990212
【裁判案由】    違反毒品危害防制條例
【裁判全文】
臺灣彰化地方法院刑事判決              98年度訴字第1969號
公  訴  人  臺灣彰化地方法院檢察署檢察官
被      告  甲○○
上列被告因違反毒品危害防制條例，經檢察官提起公訴（九十八
年度偵字第九六八０號），本院合議庭裁定由受命法官獨任進行
簡式審判程序，茲判決如下：
    主  文
甲○○轉讓第一級毒品，累犯，處有期徒刑拾壹月。
    事  實
一、甲○○前因違反麻醉藥品管理條例案件，經臺灣高等法院臺
    中分院以八十七年度上訴字第六○二號判處有期徒刑五年四
    月確定，因違反槍砲彈藥刀械管制條例案件，經本院以八十
    六年度訴緝字第九七號分別判處有期徒刑四月、五月確定，
    因竊盜案件，經本院以八十七年度少連易字第二一號判處有
    期徒刑二年十月確定，上開三案，再經臺灣高等法院臺中分
    院以八十八年度聲字第四四六號裁定合併定其應執行之刑為
    有期徒刑八年六月確定，嗣經送監執行，於民國九十四年五
    月十六日因縮短刑期假釋出監付保護管束，甫於九十五年九
    月十八日因縮刑期滿未經撤銷假釋，而執行完畢。詎甲○○
    仍不知悔改，明知海洛因係毒品危害防制條例第二條第二項
    第一款所列管之第一級毒品，任何人均不得轉讓、持有，竟
    基於轉讓第一級毒品海洛因之犯意，於九十八年十月二十一
    日或二十二日某時許，在乙○○不知情之友人（真實姓名年
    籍不詳，綽號「智化」）位於彰化縣員林鎮○○路六四六號
    六樓住處，無償轉讓第一級毒品海洛因少許予乙○○一次，
    供乙○○摻入一支香菸內施用一次（轉讓之數量不詳，然並
    無證據顯示其數量淨重已逾法定加重其刑標準之五公克以上
    ）。嗣經行政院海岸巡防署海洋巡防總局偵防查緝隊於九十
    八年十月二十八日持本院核發之九十八年度聲搜字第二三三
    一號搜索票，欲至彰化縣員林鎮○○路六四六號五樓乙○○
    居處搜索前，在彰化縣員林鎮○○路與興華街口埋伏查獲乙
    ○○疑似正與本案無關之許文隆、湯竟成交易毒品，經將乙
    ○○帶回警局詢問後，乙○○乃供出上情後，經檢察官訊問
    甲○○，甲○○亦坦認上情而查獲。
二、案經彰化縣警察局員林分局報告臺灣彰化地方法院檢察署檢
    察官偵查起訴。
    理  由
一、按除被告所犯為死刑、無期徒刑、最輕本刑為三年以上有期
    徒刑之罪或高等法院管轄第一審案件者外，於刑事訴訟法第
    二百七十三條第一項程序進行中，被告先就被訴事實為有罪
    之陳述時，審判長得告知被告簡式審判程序之旨，並聽取
    當事人、代理人、辯護人及輔佐人之意見後，裁定進行簡式
    審判程序；除簡式審判程序、簡易程序及第三百七十六條第
    一款、第二款所列之罪之案件外，第一審應行合議審判，刑
    事訴訟法第二百七十三條之一第一項、第二百八十四條之一
    分別定有明文。本案被告甲○○所犯係死刑、無期徒刑、最
    輕本刑為三年以上有期徒刑以外之罪，並於本院行準備程序
    時就被訴事實為有罪之陳述，經受命法官告知簡式審判程序
    之旨，並聽取其與公訴人之意見後，本院認無不得或不宜改
    依簡式審判程序進行之處，爰依上揭規定，裁定本案由受命
    法官獨任進行簡式審判程序，合先敘明。
二、上揭犯罪事實，迭據被告甲○○於偵查、本院準備程序及審
    理時均坦承不諱【見他字卷第162 頁及本院準備程序及審理
    筆錄】，核與證人乙○○於警詢及偵查具結證述之情節相符
    【見他字卷第50、86頁】，並有本院九十八年度聲搜字第二
    三三一號搜索票一紙在卷可稽【見他字卷第75頁】，堪認被
    告自白與事實相符，其上揭轉讓第一級毒品海洛因予乙○○
    之犯行，事證明確，洵堪認定，應依法論科。
三、按海洛因為毒品危害防制條例第二條第二項第一款所列管之
    第一級毒品，任何人不得非法持有、轉讓。是核被告所為，
    係犯毒品危害防制條例第八條第一項轉讓第一級毒品罪。被
    告基於轉讓之目的而持有第一級毒品海洛因之低度行為，應
    為轉讓之高度行為所吸收，不另論罪。又被告前因違反麻醉
    藥品管理條例案件，經臺灣高等法院臺中分院以八十七年度
    上訴字第六○二號判處有期徒刑五年四月確定，因違反槍砲
    彈藥刀械管制條例案件，經本院以八十六年度訴緝字第九七
    號分別判處有期徒刑四月、五月確定，因竊盜案件，經本院
    以八十七年度少連易字第二一號判處有期徒刑二年十月確定
    ，上開三案，再經臺灣高等法院臺中分院以八十八年度聲字
    第四四六號裁定合併定其應執行之刑為有期徒刑八年六月確
    定，嗣經送監執行，於九十四年五月十六日因縮短刑期假釋
    出監付保護管束，甫於九十五年九月十八日因縮刑期滿未經
    撤銷假釋，而執行完畢等情，此有臺灣高等法院被告前案紀
    錄表一份在卷可稽，其於受有期徒刑執行完畢後，五年以內
    故意再犯本件有期徒刑以上之罪，為累犯，應依刑法第四十
    七條第一項規定，加重其刑。再被告於偵查及審判中均已自
    白犯罪，已如上述，應依毒品危害防制條例第17條第2 項之
    規定，減輕其刑。被告有前開加重減輕之事由，爰依法先加
    後減之。另查，被告轉讓第一級毒品海洛因予乙○○之數量
    ，並無積極證據證明已達行政院令頒轉讓第一級毒品加重其
    刑之數量標準「淨重五公克以上」之規定，故被告轉讓第一
    級毒品罪，並無依毒品危害防制條例第八條第六項所示依上
    開數量標準加重其刑之適用，附此敘明。
四、爰審酌被告明知海洛因為毒品危害防制條例第二條第二項第
    一款所列管之第一級毒品，使用容易成癮，濫行施用，非但
    對施用者身心造成傷害，多有施用致死之案例，且因其長期
    施用之成癮性，亦容易造成家庭破裂，進而戕害國力，為國
    家嚴格查禁之違禁物，仍轉讓予他人施用，行為實不可取，
    暨考量其犯罪動機、目的、手段、智識程度、生活狀況及犯
    後坦認犯行，到庭態度尚屬良好等一切情狀，爰量處如主文
    所示之刑（至蒞庭檢察官對被告具體求處有期徒刑一年六月
    ，然本院認綜合以上所述各情，對被告科以如上述之刑，與
    被告所犯罪刑相當，已足收懲儆之效，併此敘明）。
據上論斷，應依刑事訴訟法第二百七十三條之一第一項、第二
百九十九條第一項前段，毒品危害防制條例第八條第一項、第十
七條第二項，刑法第十一條、第四十七條第一項，判決如主文。
本案經檢察官陳建佑到庭執行職務。
中    華    民    國    99    年    2     月    12    日
                  刑事第二庭          法  官  吳芙如
以上正本證明與原本無異。
如不服本判決應於收受判決後10日內向本院提出上訴書狀，並應
敘述具體理由；其未敘述上訴理由者，應於上訴期間屆滿後20日
內向本院補提理由書狀( 均須按他造當事人之人數附繕本) 「切
勿逕送上級法院」。
中    華    民    國    99    年    2     月    12    日
                                      書記官  林明俊
附錄本案論罪科刑法條全文：
毒品危害防制條例第8條
轉讓第一級毒品者，處 1 年以上 7 年以下有期徒刑，得併科新
臺幣 1 百萬元以下罰金。
轉讓第二級毒品者，處 6 月以上 5 年以下有期徒刑，得併科新
臺幣 70 萬元以下罰金。
轉讓第三級毒品者，處 3 年以下有期徒刑，得併科新臺幣 30
萬元以下罰金。
轉讓第四級毒品者，處 1 年以下有期徒刑，得併科新臺幣 10
萬元以下罰金。
前四項之未遂犯罰之。
轉讓毒品達一定數量者，加重其刑至二分之一，其標準由行政院
定之。

司法院資訊處製作；財團法人民間司法改革基金會備份。
